【裁判字號】    95,簡,7239
【裁判日期】    951208
【裁判案由】    詐欺等
【裁判全文】
臺灣板橋地方法院刑事判決            95年度簡字第7239號
聲  請  人  臺灣板橋地方法院檢察署檢察官
被      告  乙○○
上列被告因詐欺等案件，經檢察官聲請以簡易判決處刑（九十五
年度偵字第二二一六０號），本院判決如下：
    主  文
乙○○連續意圖為自己不法之所有，以詐術得財產上不法之利益
，處拘役肆拾日，如易科罰金，以銀元佰元即新臺幣玖佰元折
算壹日。
    事實及理由
一、乙○○明知真實姓名不詳、綽號「阿龍」之越南籍男子所持
    有之摩托羅拉廠牌行動電話一支（內有ＳＩＭ上門號000
    0000000號），係屬來路不明之贓物（查該行動電話
    係甲○○所有，於民國九十五年一月二十六日十九時許，在
    臺北縣土城市○○街三十號一樓之越南餐館內遭竊），竟基
    於收受贓物之犯意，於九十五年一月二十七日某時，在臺北
    縣樹林市○○路○段一一一號一樓住處，向「阿龍」借用上
    開行動電話，並基於意圖為自己不法利益之概括犯意，自九
    十五年一月二十七日起至同年二月二十八日止，連續撥打電
    話多次，致中華電信股份有限公司（下稱中華電信公司）陷
    於錯誤而提供通話服務，費用共計新臺幣一萬一千三百十三
    元，嗣經警調取上開行動電話通聯記錄，循線查獲上情。案
    經被害人甲○○訴由臺北縣政府警察局土城分局報請臺灣板
    橋地方法院檢察署檢察官偵查後聲請簡易判決處刑。
二、證據：
（一）被告乙○○於警詢中坦承以該行動電話撥打國際電話（0
      000000000000及000000000000
      0）至越南家人。
（二）被害人甲○○於警詢時之指訴。
（三）中華電信公司九十五年二月繳費通知、通話明細清單及費
      用明細清單影本各一份。
（四）被告乙○○坦承撥打該支行動電話經由臺灣固網之國際電
      話（號碼0000000000000號）出現於九十五
      年二月通話明細清單中，共計二天（九十五年一月三十一
      日及同年二月八日），費用共計二百十元。撥打該支行動
      電話經由中華電信公司之國際電話（號碼0000000
      000000號）出現於九十五年二月通話明細清單中，
      共計三天（九十五年一月二十七日、二十八日及二月一日
      ），費用共計三百六十一元。
三、按行為後法律有變更者，適用行為時之法律。但行為後之法
    律有利於行為人者，適用最有利於行為人之法律，刑法第二
    條第一項定有明文。本案被告行為後，刑法及其施行法業於
    九十五年七月一日修正施行，關於新舊法律變更之比較適用
    ，原則上應就罪刑有關之共犯、未遂犯、想像競合犯、牽連
    犯、連續犯、結合犯，以及累犯加重、自首減輕暨其他法定
    加減原因（如身分加減）與加減例等一切情形，綜其全部罪
    刑之結果而為比較（最高法院九十五年第八次會議關於中華
    民國刑法九十四年修正施行後之法律比較適用決議第一點第
    (四)小點參照），而此次修法與本案罪刑相關者，有刑法第五
    十五條、第五十六條、第四十一條、第三十三條第五款等規
    定，本院認(1)就牽連犯部分，修正後刑法第五十五條已修正
    為：「一行為而觸犯數罪名者，從一重處斷。但不得科以較
    輕罪名所定最輕本刑以下之刑」，亦即原牽連犯部分之規定
    業已刪除，本案被告所犯之收受贓物罪及詐欺得利罪間，因
    彼此間具有方法目的之牽連關係，如依修正前之刑法第五十
    五條後段，應僅從一重論以詐欺得利罪，然若依修正後之規
    定，因已無牽連犯之規定，且前揭二個犯行之時間、地點及
    犯罪構成要件均不相同，自應就此二罪分論併罰之，再定其
    應執行之刑，兩者相較之下，應以修正前之規定較有利於被
    告；(2)次就修正後刑法已刪除第五十六條關於連續犯之規定
    ，亦即本案被告在前述時間分別犯詐欺得利罪，如依修正後
    之規定，僅能分論併罰，再定其應執行之刑，此較諸修正前
    僅論以一罪並加重其刑，並未更有利於被告；(3)再就易科罰
    金之折算標準部分，如依修正前刑法第四十一條第一項及修
    正前罰金罰鍰提高標準條例第二條之規定，應以銀元三百元
    即新臺幣九百元折算一日，惟若依修正後刑法第四十一條第
    一項前段（原罰金罰鍰提高標準條例第二條已同時刪除）之
    規定，應以新臺幣一千元、二千元或三千元折算一日，二者
    相較之下，應以修正前之規定較有利於被告；(4)又就刑法三
    十三條第五款言之，被告所犯刑法第三百三十九條第二項及
    第三百四十九條第一項本身雖未修正，但刑法第三十三條第
    五款亦已將罰金刑調整為新臺幣一千元以上，以百元計算，
    故依前述標準，本條項罰金刑度最低刑為新臺幣一千元以上
    ，經比較前後規定之刑度，應以修正前之規定對被告較為有
    利。(5)綜合比較前述各項法律變更之結果後，本案因修正後
    之規定並未對被告更為有利，依據刑法第二條第一項前段，
    應一體適用修正前刑法及修正前罰金罰鍰提高標準條例之規
    定，合先敘明。
四、核被告乙○○所為，係犯刑法第三百三十九條第二項之詐欺
    得利罪及同法第三百四十九條第一項之收受贓物罪。其多次
    撥打上開門號之詐欺得利行為，時間緊接，所犯構成要件相
    同，顯係基於概括犯意為之，應依修正前刑法第五十六條連
    續犯之規定論以一罪，並加重其刑。又該詐欺得利罪與收受
    贓物罪之間有方法目的牽連關係，依修正前刑法第五十五條
    牽連犯規定，應從一重之詐欺得利罪論斷。爰審酌被告尚無
    有期徒刑之前科紀錄（有臺高等法院被告前案紀錄表一份附
    卷可稽），犯罪之動機、目的、手段，及犯後坦承等一切情
    狀，量處如主文所示之刑，並諭知易科罰金之折算標準，以
    示懲儆。
五、依刑事訴訟法第四百四十九條第一項前段、第三項，修正後
    刑法第二條第一項、修正前刑法第五十五條、修正前刑法第
    五十六條、刑法第三百三十九條第二項（未修正）、刑法第
    三百四十九條第一項（未修正）、修正前刑法第四十一條第
    一項前段，罰金罰鍰提高標準條例第一條前段（未修正）、
    修正前罰金罰鍰提高標準條例第二條，逕以簡易判決處刑如
    主文。
六、如不服本判決，得自收受送達之日起十日內向本院提出上訴
    狀，上訴於本院第二審合議庭（須附繕本）。
中    華    民    國    95    年    12    月    8     日
                  刑事第九庭  法  官  潘翠雪
上列正本證明與原本無異。
                              書記官  江文彬
中    華    民    國    95    年    12    月    8     日
附錄本案論罪科刑法條全文：
中華民國刑法第339條
（普通詐欺罪）
意圖為自己或第三人不法之所有，以詐術使人將本人或第三人之
物交付者，處5年以下有期徒刑、拘役或科或併科1千元以下罰金
。
以前項方法得財產上不法之利益或使第三人得之者，亦同。
前二項之未遂犯罰之。


司法院資訊處製作；財團法人民間司法改革基金會備份。
